【裁判字號】    99,交簡上,10
【裁判日期】    990531
【裁判案由】    公共危險
【裁判全文】
台灣基隆地方法院刑事判決            99年度交簡上字第10號
公  訴  人  台灣基隆地方法院檢察署檢察官
上  訴  人
即  被  告  甲○○
上列上訴人即被告因公共危險案件，不服本院基隆簡易庭99年度
基交簡字第48號中華民國99年2 月22日所為第一審刑事簡易判決
（偵查案號：99年度偵字第253 號），提起上訴，本院管轄第二
審之合議庭判決如下：
    主  文
上訴駁回。
甲○○緩刑貳年。
    事實及理由
壹、書類引用
    原審簡易判決以被告甲○○因公共危險，觸犯刑法第185 條
    之3 之公共危險罪，判處拘役50日；如易科罰金，以新台幣
    一千元折算一日。本院審理結果，認為第一審簡易判決之認
    事用法及量刑均無不當，應予維持，爰引用附件第一審簡易
    判決書所記載之事實、證據及理由，並作補充之說明。
貳、上訴意旨
    被告上訴意旨原稱：其年事已高，並從無前科，只因二月前
    ，其妻病故，其又獨居一處，思及相處50年之老伴一走了之
    ，才會在友人家飲用啤酒一瓶澆愁；不幸發生車禍後，其已
    賠償對方之損失；惟其目前每月靠政府補助新台幣三千元度
    日，易科罰金須付五萬元，非其所能負擔，故請給予減刑或
    緩刑等語。
、駁回理由
    本院依下列理由，認為原審簡易判決之認事用法及量刑俱無
    違誤，並無撤銷改判之事由，被告之上訴為無理由，應予駁
    回：
一、事實認定
    經查：前揭犯罪事實，業據被告甲○○於本署偵訊中供承不
    諱，核與被害人林盛丰、陳星剴於警詢指述情節相符，並有
    道路交通事故現場圖、道路交通事故調查報告表、現場照片
    10幀、測試觀察紀錄表及酒精測試紙各1 紙在卷可按；何況
    ，被告係酒後駕車，偏離行至對向車道撞擊來車肇事，足認
    被告已達不能安全駕駛之程度無訛，足見被告之自白與事實
    相符，可以採信，從而其犯行洵堪認定。
二、法律適用
    核被告所為，係犯刑法第185 條之3 之公共危險罪。
肆、補加緩刑
    本院審酌被告前未曾受有期徒刑以上刑之宣告，有台灣高等
    法院被告前案紀錄表在卷可按；被告已與車禍被害人達成民
    事賠償之和解，並已賠償告訴人損害，有和解書乙份在卷可
    考（偵查卷第44頁），本院因認本件刑之宣告，已足收警惕
    之效，因認所處之刑，以暫不執行為適當，併予宣告緩刑2
    年，以勵自新。
伍、據上論斷
    應依刑事訴訟法第455 條之1 第1 項、第3 項、第368 條、
    第373 條，刑法第74條第1 項第1 款，判決如主文。
本案經檢察官李猶雙到庭執行職務。
中    華    民    國    99    年    5     月    31    日
                  刑事第二庭審判長法  官  陳  志  祥
                                  法  官  陳  伯  厚
                                  法  官  黃  梅  淑
以上正本證明與原本無異。
本判決不得上訴。
中    華    民    國    99    年    6     月    1     日
                                  書記官  黃  士  元
附錄論罪法條：
刑法第185條之3：
服用毒品、麻醉藥品、酒類或其他相類之物，不能安全駕駛動力
交通工具而駕駛者，處一年以下有期徒刑、拘役或科或併科十五
萬元以下罰金。
附件一：簡易判決
臺灣基隆地方法院刑事簡易判決        99年度基交簡字第48號
聲  請  人  臺灣基隆地方法院檢察署檢察官
被      告  甲○○  男  68歲（民國○○年 ○月 ○日生）
                    身分證統一編號：Ｚ000000000號
                    住基隆市○○區○○街320號6樓
上列被告因公共危險案件，經檢察官聲請以簡易判決處刑（99年
度偵字第253號），本院判決如下：
  主 文
甲○○服用酒類，不能安全駕駛動力交通工具而駕駛，處拘役伍
拾日，如易科罰金，以新臺幣壹仟元折算壹日。
  理 由
一、本件犯罪事實、證據及應適用之法條，均引用檢察官聲請簡
    易判決處刑書之記載（如附件）。
二、本院審酌被告明知酒後駕車在道路上行駛，因注意與反應能
    力降低，對一般往來之公眾具有高度危險性，竟仍執意酒後
    駕車，罔顧公眾安全，並因酒後注意力減弱，與他人發生車
    禍，並考量被告於為警查獲後，其呼氣酒精濃度值達每公升
    0.40毫克及其犯後態度等一切情狀，量處如主文所示之刑，
    併諭知易科罰金之折算標準。
三、依刑事訴訟法第449條第1項前段、第454條第2項，刑法第18
    5 條之3、第41條第1項其前段，刑法施行法第1條之1，逕以
    簡易判決處刑如主文。
四、如不服本判決，應於收受送達後10日內向本院提出上訴書狀
   （應附繕本）。
中    華    民    國    99    年    2     月    22    日
                  基隆簡易庭法    官  陳姵君
以上正本證明與原本無異。
如不服本判決，應於判決送達後10日內，向本院提出上訴書狀，
，敘述上訴理由，上訴於本院合議庭，並按他造當事人之人數附
具繕本。
中    華    民    國    99    年    2     月    22    日
                            書 記 官  彭筠凱
附件二：
臺灣基隆地方法院檢察署檢察官聲請簡易判決處刑書
                                       99年度偵字第253號
    被      告  甲○○  男  68歲（民國○○年○月○日生）
                        住基隆市○○區○○街320號6樓
                        身分證統一編號：Ｚ000000000號
上列被告因公共危險案件，業經偵查終結，認為宜以簡易判決處
刑，茲將犯罪事實及證據並所犯法條，敘述如下：
        犯罪事實
一、甲○○於民國98年12月17日18時，在基隆巿信二路友人家飲
    用啤酒1瓶後，明知其酒後不能安全駕駛車輛，猶於同日19
    時許，駕駛車牌號碼3738-MT號自小客車，欲返回基隆巿碇
    內街住所，沿基隆巿過港路往源遠路方向行駛，行至過港路
    與興隆路口時，因酒醉未能安全駕駛，偏往對向車道行駛，
    先擦撞林盛丰駕駛之車號0636-GZ號自小客車左側車身、再
    撞擊陳星剴駕駛之車號IC-8096號自小客車車頭，經交通隊
    車禍處理小組據報前往處理交通事故時，測得甲○○呼氣酒
    精濃度達每公升0.40毫克（0.40MG/L）。
二、案經基隆巿警察局第三分局報告偵辦。
        證據並所犯法條
一、上揭犯罪事實，業據被告甲○○於本署偵訊中供承不諱，核
    與被害人林盛丰、陳星剴於警詢指述情節相符，且被告酒後
    駕車，偏離行至對向車道撞擊來車肇事，足認被告已達不能
    安全駕駛之程度，此外，復有道路交通事故現場圖、道路交
    通事故調查報告表、現場照片10幀、測試觀察紀錄表及酒精
    測試紙各1紙在卷可按，事證明確，被告犯嫌堪予認定。
二、核被告所為，係犯刑法第185條之3罪嫌。
三、依刑事訴訟法第451條第1項聲請依簡易判決處刑。
        此  致
臺灣基隆地方法院基隆簡易庭
中    華    民    國    99    年    1     月    28    日
                              檢察官  吳  佳  齡
本件正本證明與原本無異
中    華    民    國    99    年    2     月    3     日
                              書記官  林  敬  展

司法院資訊處製作；財團法人民間司法改革基金會備份。
